09/05/2023, 11:16 Currículo Lattes







Marina Eleutério Gói de Moraes Rodrigues

Endereço para acessar este CV: https://lattes.cnpq.br/9625301445062322

Última atualização do currículo em 18/04/2023

Resumo informado pelo autor

Possui graduação em Farmácia pela Universidade do Sagrado Coração (1998) com habilitação em análises clínicas (1999). Mestrado em Biotecnologia e Gestão da Inovação (2018) na Unifemm (Centro Universitário de Sete Lagoas) com ênfase em genética molecular de microrganismos. Tem experiência nas áreas de Farmácia clínica, assistência e atenção farmacêutica. Atuou como docente e coordenadora do Centro de Aperfeiçoamento Profissional (CEFAP) do curso técnico de farmácia, nas disciplinas de Farmacotécnica, Bioquímica, Microbiologia e Farmacologia. Atualmente é farmacêutica responsável na Farmácia Caps Saúde Mental Adulto da Prefeitura Municipal de Sete Lagoas - MG e docente dos cursos de Enfermagem na disciplina de Bioquímica, Fisiologia Humana, Genética, Seminário Integrador, Citologia/Histologia e de Psicologia na disciplina de Psicofarmacologia e Neuroanatomia da Faculdade Promove de Sete Lagoas-MG.

(Texto informado pelo autor)

Nome civil

Nome Marina Eleutério Gói de Moraes Rodrigues

Dados pessoais

Filiação Antônio Gói e Clara Maria Bussab Eleutério Gói

Nascimento 01/09/1976 - Jaú/SP - Brasil Carteira de 251600233 SSP - SP - 20/07/2012

Identidade

residencial

CPF 288.763.758-48

Endereço

Rua Nely Teixeira de Abreu, 164 - Apto: 202 Mangabeiras - Sete Lagoas 35700414, MG - Brasil Telefone: 031 37734818 Celular 031 984780572

Prefeitura Municipal de Sete Lagoas (MG), Secretaria de Saúde (Sete Lagoas - MG) Rua Amazonas 434 Boa Vista - Sete Lagoas 35700055, MG - Brasil Endereço profissional

Telefone: 031 37734412

Endereço

eletrônico

E-mail para contato : marinaegmrodrigues@gmail.com
E-mail alternativo marcusvm.rodrigues@ibest.com.br

Formação acadêmica/titulação

2016 - 2018 Mestrado Profissional em Biotecnologia e Gestão da Inovação.
Centro Universitário de Sete Lagoas, UNIFEMM, Sete Lagoas, Brasil
Título: Caracterização Molecular e Monitoramento de Cepas de Bacillus Promotoras de Crescimento de
Milho, Ano de obtenção: 2018
Orientador: Dr. Ubiraci Gomes de Paula Lana
Co-orientador: Dra. Eliane Aparecida Gomes

1998 - 1999

Graduação em Bioquímica - Análises Clínicas. Centro Úniversitário Sagrado Coração, UNISAGRADO, Bauru, Brasil Título: Não aplicável Orientador: Não aplicável

1995 - 1998 Graduação em Farmácia. Centro Universitário Sagrado Coração, UNISAGRADO, Bauru, Brasil Título: Não aplicável, Ano de obtenção: 1998 Orientador: Não aplicável

Atuação profissional

1. Prefeitura Mucicipal de Sete Lagoas (MG) - PMSL

Vinculo

instituciona

2009 - Atual Enquadramento funcional: Farmacêutica , Carga horária: 40, Regime: Integral

2. Centro de Aperfeiçoamento Profissional (CEFAP) (MG) - CEFAP

Vínculo institucional

2015 - 2017 Vínculo: Celetista , Enquadramento funcional: Professora , Carga horária: 12, Regime: Parcial Outras informações:

Ministrando aulas de Farmacotécnica, Bioquímica e Microbiologia

3. Faculdades Promove de Sete Lagoas - FPSL

Vínculo institucional

2018 - Atual Vínculo: Celetista , Enquadramento funcional: CELETISTA , Carga horária: 4, Regime: Parcial

Áreas de atuação

- 1. Farmácia clínica, assistência e atenção farmacêuticas
- Docência

Idiomas

Inglês Compreende Razoavelmente , Fala Razoavelmente , Escreve Razoavelmente , Lê Razoavelmente

Prêmios e títulos

2017 1º lugar no I Seminário de Pesquisa e Iniciação Científica da UNIFEMM, UNIFEMM (Centro Universitário de Sete Lagoas)

Producão

Produção bibliográfica

Artigos em revistas (Magazine)

\(\mathbb{L}\) LANA, U. G. de P.; RODRIGUES, M. E. G. M.; PAIVA, C. A. O.; TINOCO, S. M. S.; TAVARES, A. N. G.;
MARRIE, I. E.; GOMES, E. A.
Polyphasic characterization of bacillus strains isolated from maize.. Revista brasileira de Milho e Sorgo.
Sete Lagoas-MG, p.01 - 18, 2020.

Apresentação de trabalho e palestra

- RODRIGUES, M. E. G. M. Atuação na Comissão Especial de Farmacologia e Terapêutica (CEFT) E Atendimento nas farmácias dos CAPS do município., 2023. (Simpósio, Apresentação de Trabalho)
- RODRIGUES, M. E. G. M. Farmacologia, 2020. (Conferência ou palestra, Apresentação de Trabalho)

Produção técnica

Demais produções técnicas

- RODRIGUES, M. E. G. M. Dispensação de Medicamentos, 2018. (Aperfeiçoamento, Curso de curta duração ministrado)
- 2.
 RODRIGUES, M. E. G. M.
 CARACTERIZAÇÃO MOLECULAR E MONITORAMENTO DE MICRORGANISMOS PROMOTORES DE CRESCIMENTO EM MILHO, 2017. (Outra produção técnica)

Educação e Popularização de C&T

Artigos em revistas (Magazine)

1. ANA, U. G. de P.; RODRIGUES, M. E. G. M.; PAIVA, C. A. O.; TINOCO, S. M. S.; TAVARES, A. N. G.; MARRIE, I. E.; GOMES, E. A. Polyphasic characterization of bacillus strains isolated from maize.. Revista brasileira de Milho e Sorgo. Sete Lagoas-MG, p.01 - 18, 2020.

Apresentação de trabalho e palestra

 RODRIGUES, M. E. G. M. Atuação na Comissão Especial de Farmacologia e Terapêutica (CEFT) E Atendimento nas farmácias dos CAPS do município., 2023. (Simpósio,Apresentação de Trabalho)

Curso de curta duração ministrado

 RODRIGUES, M. E. G. M. Dispensação de Medicamentos, 2018. (Aperfeiçoamento, Curso de curta duração ministrado)

Organização de eventos, congressos, exposições e feiras e olimpíadas

 RODRIGUES, M. E. G. M. Conservação de Medicamentos e Uso Racional de Medicamentos, 2016. (Feira, Organização de evento)

Participação em eventos, congressos, exposições, feiras e olimpíadas

 Simposista no(a) Estratégias de Cuidado e Promoção em Saúde Mental, 2023. (Seminário) Estratégias de Cuidado e Promoção em Saúde Mental. 09/05/2023, 11:16 Currículo Lattes

- Natal Mágico CDL/ acompanhamento alunos aferição pressão e glicemia, 2019. (Feira)
 Natal Mágico CDL/ acompanhamento dos alunos enfermagem na aferição pressão e glicemia
- Apresentação de Poster / Painel no(a) IV SIMPÓSIO DE MICROBIOLOGIA DA UFMG, 2017. (Simpósio) EFEITO DE BIOINOCULANTES PRÉ-COMERCIAIS FORMULADOS COM DIFERENTES CEPAS DE BACILLUS NA PROMOÇÃO DE CRESCIMENTO DE PLANTULAS DE MILHO.
- 4. O impacto dos tratamentos antineoplásicos sobre a fertilidade e, 2016. (Seminário)
- 5. Sequenciamento de DNA: Princípios e aplicações, 2016. (Seminário)

Demais produções técnicas

- RODRIGUES, M. E. G. M.
 Dispensação de Medicamentos, 2018. (Aperfeicoamento, Curso de curta duração ministrado)
- RODRIGUES, M. E. G. M. CARACTERIZAÇÃO MOLECULAR E MONITORAMENTO DE MICRORGANISMOS PROMOTORES DE CRESCIMENTO EM MILHO, 2017. (Outra produção técnica)

Orientações e Supervisões

Orientações e supervisões

Orientações e supervisões em andamento

Trabalhos de conclusão de curso de graduação

 Lindsay Domingos Ribeiro e Dayvisson Alves de Almeida. Tratamento Medicinal do Canabidiol (CBD) e seus beneficios. 2022. Curso (Enfermagem) - Faculdades Promove de Sete Lagoas

Eventos

Eventos

Participação em eventos

- Simposista no(a) Estratégias de Cuidado e Promoção em Saúde Mental, 2023. (Seminário) Estratégias de Cuidado e Promoção em Saúde Mental.
- 6º Seminário Internacional A Epidemia das Drogas Psiquiátricas- o modelo biomédico fracassou? Quais as perspectivas?, 2022. (Seminário)
- Natal Mágico CDL/ acompanhamento alunos aferição pressão e glicemia, 2019. (Feira) Natal Mágico CDL/ acompanhamento dos alunos enfermagem na aferição pressão e glicemia
- A importância da participação em ensaios de proficiência por laboratórios de ensino, pesquisa e rotina, 2017. (Seminário)
- Apresentação de Poster / Painel no(a) IV SIMPÓSIO DE MICROBIOLOGIA DA UFMG, 2017. (Simpósio)
 EFEITO DE BIOINOCULANTES PRÉ-COMERCIAIS FORMULADOS COM DIFERENTES CEPAS DE
 BACILLUS NA PROMOÇÃO DE CRESCIMENTO DE PLANTULAS DE MILHO.
- Apresentação de Poster / Painel no(a) IV SIMPÓSIO DE MICROBIOLOGIA DA UFMG, 2017. (Simpósio)
 CARACTERIZAÇÃO MOLECULAR E MONITORAMENTO DE MICRORGANISMOS PROMOTORES DE
 CRESCIMENTO EM MILHO.
- 7. Manuseio de produtos químicos, 2017. (Seminário)
- 8. Uso da tecnologia NIR na análise química de milho e sorgo, 2017. (Seminário)
- 9. O impacto dos tratamentos antineoplásicos sobre a fertilidade e, 2016. (Seminário)
- 10. Sequenciamento de DNA: Princípios e aplicações, 2016. (Seminário)
- 11. Curso de Extensão Assistência Farmacêutica na Rede Farmácia de Minas, 2013. (Outra)
- 12. RDC 20/2011: Serviços Farmacêuticos, 2013. (Outra)
- 13. V Seminário Rede Farmácia de Minas, 2013. (Congresso)
- 14. Atualização em Diabetes e Controle Glicêmico, 2012. (Outra)
- 15. Il Fórum de Assistência Farmacêutica no SUS, 2011. (Outra)
- Curso de Educação Continuada: Farmacoterapia Integrada na Dispensação de Medicamentos, 2002. (Outra)
- 17. II Workshop de Plantas Medicinais de Botucatu UNESP, 1996. (Outra)

Organização de evento

- RODRIGUES, M. E. G. M. Normas de Biossegurança no laboratório de manipulação, 2017. (Feira, Organização de evento)
- Conservação de Medicamentos e Uso Racional de Medicamentos, 2016. (Feira, Organização de evento)

Bancas

09/05/2023, 11:16 Currículo Lattes

Bancas

Participação em banca de trabalhos de conclusão

Graduação

RODRIGUES, M. E. G. M.
Participação em banca de Daniela Dardânia Ferreira e Larissa de Oliveira Araújo. "Atuação do Enfermeiro Frente ao Câncer de Colo do Útero", 2022
(Enfermagem) Faculdades Promove de Sete Lagoas

RODRIGUES, M. E. G. M.
Participação em banca de Gisele Aparecida. Primeiros Socorros nas Escolas: Ação do Enfermeiro na
educação em Saúde, 2022
(Enfermagem) Faculdades Promove de Sete Lagoas

Totais de produção

Produção bibliográfica Revistas (Magazines) Apresentações de trabalhos (Conferência ou palestra) 1 Apresentações de trabalhos (Simpósio) 1 Produção técnica Curso de curta duração ministrado (aperfeiçoamento) Outra produção técnica 1 Orientações Orientação em andamento (trabalho de conclusão de curso de graduação) 1 Eventos Participações em eventos (congresso) 1 7 2 Participações em eventos (simpósio) Participações em eventos (outra) 6 2 Participação em banca de trabalhos de conclusão (graduação)

Página gerada pelo sistema Currículo Lattes em 09/05/2023 às 11:13:41.